---
title: "Efeito RPM sobre a confiabilidade individual"
author: "Douglas Silva Alves"
date: "2024-03-06"
output: 
  html_document:
    theme: darkly
    highlight: breezedark
    df_print: paged
    toc: TRUE
    toc_depth: 2
    toc_float:
      collapsed: true
      smooth_scroll: true

---

# Objetivo

Este documento markdown foi construído para expor os resultados da dissertação com o que concerne ao efeito da confiabilidade obtida sobre o nível de precisão das estimativas obtidas para cada sujeito em cada semana. Optou-se pela construção deste documento, para facilitar a visualização dos resultados, tendo em vista que estes resultaram tabelas grandes. 

Vamos começar importando as bibliotecas necessárias.

# Importação das bibliotecas
``` {r message=FALSE, warning=FALSE}

library(readxl)
library(knitr)
library(dplyr)
library(tidyr)
library(kableExtra)
``` 

Agora, vamos importar todas as tabelas geradas para cada desfecho e confiabilidade estimada

# Importação das tabelas geradas

## Medida única
### IPAQ
``` {r message=FALSE, warning=FALSE}
tabela_caminhada_mu <- read_excel('D:/Projeto_mestrado/Dissertacao/MastersDissertation/Efeito confiabilidade sobre precisao individual/tabela_epm_caminhada_mu.xlsx')

tabela_moderada_mu <- read_excel('D:/Projeto_mestrado/Dissertacao/MastersDissertation/Efeito confiabilidade sobre precisao individual/tabela_epm_moderada_mu.xlsx')

tabela_vigorosa_mu <- read_excel('D:/Projeto_mestrado/Dissertacao/MastersDissertation/Efeito confiabilidade sobre precisao individual/tabela_epm_vigorosa_mu.xlsx')
```

### FLEEM SYSTEM
``` {r message=FALSE, warning=FALSE}
tabela_fleem_leve_mu <- read_excel('D:/Projeto_mestrado/Dissertacao/MastersDissertation/Efeito confiabilidade sobre precisao individual/tabela_epm_leve_fleem_mu.xlsx')

tabela_fleem_moderada_mu <- read_excel('D:/Projeto_mestrado/Dissertacao/MastersDissertation/Efeito confiabilidade sobre precisao individual/tabela_epm_moderada_fleem_mu.xlsx')

tabela_fleem_vigorosa_mu <- read_excel('D:/Projeto_mestrado/Dissertacao/MastersDissertation/Efeito confiabilidade sobre precisao individual/tabela_epm_vigorosa_fleem_mu.xlsx')
```


## Média das estimativas
### IPAQ
``` {r message=FALSE, warning=FALSE}
tabela_caminhada_mm <- read_excel('D:/Projeto_mestrado/Dissertacao/MastersDissertation/Efeito confiabilidade sobre precisao individual/tabela_epm_caminhada_mm.xlsx')

tabela_moderada_mm <- read_excel('D:/Projeto_mestrado/Dissertacao/MastersDissertation/Efeito confiabilidade sobre precisao individual/tabela_epm_moderada_mm.xlsx')

tabela_vigorosa_mm <- read_excel('D:/Projeto_mestrado/Dissertacao/MastersDissertation/Efeito confiabilidade sobre precisao individual/tabela_epm_vigorosa_mm.xlsx')
```

### FLEEM SYSTEM
``` {r message=FALSE, warning=FALSE}
tabela_fleem_leve_mm <- read_excel('D:/Projeto_mestrado/Dissertacao/MastersDissertation/Efeito confiabilidade sobre precisao individual/tabela_epm_leve_fleem_mm.xlsx')

tabela_fleem_moderada_mm <- read_excel('D:/Projeto_mestrado/Dissertacao/MastersDissertation/Efeito confiabilidade sobre precisao individual/tabela_epm_moderada_fleem_mm.xlsx')

tabela_fleem_vigorosa_mm <- read_excel('D:/Projeto_mestrado/Dissertacao/MastersDissertation/Efeito confiabilidade sobre precisao individual/tabela_epm_vigorosa_fleem_mm.xlsx')
```



# Visualizar tabelas 

Agora vamos visualizar os resultados obtidos com relação ao efeito do nível de confiabilidade sobre a precisão das estimativas obtidas. O número entre os parenteses indica à qual semana se referem as estimativas e o intervalo de confiança de 95% gerado. 

## Medida única

### IPAQ
``` {r}
tabela_caminhada_mu
tabela_moderada_mu
tabela_vigorosa_mu

```


### Fleem System
``` {r}
tabela_fleem_leve_mu
tabela_fleem_moderada_mu
tabela_fleem_vigorosa_mu

```

## Média das estimativas

### IPAQ
``` {r}
tabela_caminhada_mm
tabela_moderada_mm
tabela_vigorosa_mm

```


### Fleem System
``` {r}
tabela_fleem_leve_mm
tabela_fleem_moderada_mm
tabela_fleem_vigorosa_mm

```
