---
title: "Resumo confiabilidade"
author: "Douglas Silva Alves"
date: "2024-02-09"
output: 
  html_document:
    theme: darkly
    highlight: breezedark
    df_print: paged
    toc: TRUE
    toc_depth: 3
    toc_float:
      collapsed: true
      smooth_scroll: true
---

```{r setup, include=FALSE}
knitr::opts_chunk$set(echo = TRUE)
```
\
\

# Apresentação

O presente documento foi confeccionado para apresentar de forma resumida os resultados da análise da confiabilidade teste-reteste por meio do coeficiente de correlação intraclasse (ICC), assim como, por meio do erro padrão da medida (EPM)


Começaremos estimando o ICC para diferentes semanas de monitoramento, se baseando tanto no ICC de medida única quanto o de média das medidas
\
\

# ICC

## Fleem System

### 5 semanas

#### Primeiro, vamos carregar os nossos pacotes
```{r message=FALSE, warning=FALSE}
library(psych)
library("tidyverse")
library("dplyr")
library(readxl)
``` 

#### Agora, vamos carregar o nosso banco de dados
``` {r}
dados <- read.csv('D:/Projeto_mestrado/Dissertacao/MastersDissertation/Confiabilidade teste-reteste/Coeficiente de correlacao intraclasse/FLEEM/dados_fleem_wide.csv')
``` 


Primeiro, vamos trabalhar com os dados de todas as 5 semanas


#### Agora, vamos separar o nosso banco de dados nas 3 diferentes intensidades
``` {r}
dados_leve <- dados[2:6]
dados_moderada <- dados[7:11]
dados_vigorosa <- dados[12:16]
``` 


#### Agora vamos estimar o coeficiente de correlação intraclasse para cada uma das intensidades e exibí-los
``` {r}
icc_leve <- ICC(dados_leve, missing=TRUE, alpha = .05, lmer=TRUE)
icc_leve
icc_moderada <- ICC(dados_moderada, missing=TRUE, alpha = .05, lmer=TRUE)
icc_moderada
icc_vigorosa <- ICC(dados_vigorosa, missing=TRUE, alpha = .05, lmer = TRUE)
icc_vigorosa
``` 

Agora, vamos repetir o mesmo procedimento, porém para 4, 3 e 2 semanas
\
\

### 4 semanas

#### Primeiramente, vamos filtrar nossos bancos de dados para que fique somente com medidas de 4 semanas
``` {r}
dados_leve_4_semanas <- dados_leve %>%
  select(-Leve_FLEEM.5)

dados_moderada_4_semanas <- dados_moderada %>%
  select(-Moderada_FLEEM_10.5)

dados_vigorosa_4_semanas <- dados_vigorosa %>%
  select(-Vigorosa_FLEEM_10.5)
``` 

Agora, vamos estimar e exibir os ICCs
``` {r}
icc_leve_4_semanas <- ICC(dados_leve_4_semanas, missing=TRUE, alpha = .05, lmer=TRUE)
icc_leve_4_semanas
icc_moderada_4_semanas <- ICC(dados_moderada_4_semanas, missing=TRUE, alpha = .05, lmer=TRUE)
icc_moderada_4_semanas
icc_vigorosa_4_semanas <- ICC(dados_vigorosa_4_semanas, missing=TRUE, alpha = .05, lmer = TRUE)
icc_vigorosa_4_semanas
```
\
\

### 3 semanas

#### Primeiramente, vamos filtrar nossos bancos de dados para que fique somente com medidas de 3 semanas
``` {r}
dados_leve_3_semanas <- dados_leve %>%
  select(-Leve_FLEEM.5, -Leve_FLEEM.4)

dados_moderada_3_semanas <- dados_moderada %>%
  select(-Moderada_FLEEM_10.5, -Moderada_FLEEM_10.4)

dados_vigorosa_3_semanas <- dados_vigorosa %>%
  select(-Vigorosa_FLEEM_10.5, -Vigorosa_FLEEM_10.4)
```

Agora vamos estimar e exibir os ICCs

``` {r}
icc_leve_3_semanas <- ICC(dados_leve_3_semanas, missing=TRUE, alpha = .05, lmer=TRUE)
icc_leve_3_semanas
icc_moderada_3_semanas <- ICC(dados_moderada_3_semanas, missing=TRUE, alpha = .05, lmer=TRUE)
icc_moderada_3_semanas
icc_vigorosa_3_semanas <- ICC(dados_vigorosa_3_semanas, missing=TRUE, alpha = .05, lmer = TRUE)
icc_vigorosa_3_semanas
``` 
\
\

### 2 semanas

#### Primeiramente, vamos filtrar nossos bancos de dados para que fique somente com medidas de 2 semanas
``` {r}
dados_leve_2_semanas <- dados_leve %>%
  select(-Leve_FLEEM.5, -Leve_FLEEM.4, -Leve_FLEEM.3)

dados_moderada_2_semanas <- dados_moderada %>%
  select(-Moderada_FLEEM_10.5, -Moderada_FLEEM_10.4, -Moderada_FLEEM_10.3)

dados_vigorosa_2_semanas <- dados_vigorosa %>%
  select(-Vigorosa_FLEEM_10.5, -Vigorosa_FLEEM_10.4, -Vigorosa_FLEEM_10.3)
```


Agora vamos estimar os ICCs e exibí-los
``` {r}
icc_leve_2_semanas <- ICC(dados_leve_2_semanas, missing=TRUE, alpha = .05, lmer=TRUE)
icc_leve_2_semanas
icc_moderada_2_semanas <- ICC(dados_moderada_2_semanas, missing=TRUE, alpha = .05, lmer=TRUE)
icc_moderada_2_semanas
icc_vigorosa_2_semanas <- ICC(dados_vigorosa_2_semanas, missing=TRUE, alpha = .05, lmer = TRUE)
icc_vigorosa_2_semanas
``` 
\
\

Agora vamos reproduzir essas análises para o IPAQ

## IPAQ
\

### 5 semanas

#### Primeiro, vamos carregar o banco de dados
``` {r}
dados <- read.csv('D:/Projeto_mestrado/Dissertacao/MastersDissertation/Confiabilidade teste-reteste/Coeficiente de correlacao intraclasse/IPAQ/dados_ipaq_icc_wide.csv')
```


#### Agora, vamos separar o nosso banco de dados nas 3 diferentes intensidades
``` {r}
dados_moderada <- dados[2:6]
dados_vigorosa <- dados[c(7:11)]
dados_caminhada <- dados[c(12:16)]
``` 


Agora vamos estimar e exibir o ICC para cada intensidade


``` {r}
icc_caminhada <- ICC(dados_caminhada, missing=TRUE, alpha = .05, lmer=TRUE)
icc_caminhada
icc_moderada <- ICC(dados_moderada, missing=TRUE, alpha = .05, lmer=TRUE)
icc_moderada
icc_vigorosa <- ICC(dados_vigorosa, missing=TRUE, alpha = .05, lmer = TRUE)
icc_vigorosa
``` 
\
\

### 4 semanas
``` {r}
# Primeiramente, vamos filtrar nossos bancos de dados para que fique somente com medidas de 4 semanas
dados_moderada_4_semanas <- dados_moderada %>%
  select(-Moderada_IPAQ_10.5)

dados_vigorosa_4_semanas <- dados_vigorosa %>%
  select(-Vigorosa_IPAQ_10.5)

dados_caminhada_4_semanas <- dados_caminhada %>%
  select(-Caminhada_IPAQ_10.5)


# Agora vamos estimar o coeficiente de correlação intraclasse para cada uma das intensidades

icc_caminhada_4_semanas <- ICC(dados_caminhada_4_semanas, missing=TRUE, alpha = .05, lmer=TRUE)
icc_caminhada_4_semanas
icc_moderada_4_semanas <- ICC(dados_moderada_4_semanas, missing=TRUE, alpha = .05, lmer=TRUE)
icc_moderada_4_semanas
icc_vigorosa_4_semanas <- ICC(dados_vigorosa_4_semanas, missing=TRUE, alpha = .05, lmer = TRUE)
icc_vigorosa_4_semanas
``` 
\
\

### 3 semanas
``` {r}
# Primeiramente, vamos filtrar nossos bancos de dados para que fique somente com medidas de 3 semanas
dados_moderada_3_semanas <- dados_moderada %>%
  select(-Moderada_IPAQ_10.4, -Moderada_IPAQ_10.5)

dados_vigorosa_3_semanas <- dados_vigorosa %>%
  select(-Vigorosa_IPAQ_10.4, -Vigorosa_IPAQ_10.5)

dados_caminhada_3_semanas <- dados_caminhada %>%
  select(-Caminhada_IPAQ_10.4, -Caminhada_IPAQ_10.5)


# Agora vamos estimar o coeficiente de correlação intraclasse para cada uma das intensidades

icc_caminhada_3_semanas <- ICC(dados_caminhada_3_semanas, missing=TRUE, alpha = .05, lmer=TRUE)
icc_caminhada_3_semanas
icc_moderada_3_semanas <- ICC(dados_moderada_3_semanas, missing=TRUE, alpha = .05, lmer=TRUE)
icc_moderada_3_semanas
icc_vigorosa_3_semanas <- ICC(dados_vigorosa_3_semanas, missing=TRUE, alpha = .05, lmer = TRUE)
icc_vigorosa_3_semanas
``` 
\
\

### 2 semanas
``` {r}
# Primeiramente, vamos filtrar nossos bancos de dados para que fique somente com medidas de 2 semanas
dados_moderada_2_semanas <- dados_moderada %>%
  select(-Moderada_IPAQ_10.4, -Moderada_IPAQ_10.5, -Moderada_IPAQ_10.3)

dados_vigorosa_2_semanas <- dados_vigorosa %>%
  select(-Vigorosa_IPAQ_10.4, -Vigorosa_IPAQ_10.5, -Vigorosa_IPAQ_10.3)

dados_caminhada_2_semanas <- dados_caminhada %>%
  select(-Caminhada_IPAQ_10.4, -Caminhada_IPAQ_10.5, -Caminhada_IPAQ_10.3)


# Agora vamos estimar o coeficiente de correlação intraclasse para cada uma das intensidades

icc_caminhada_2_semanas <- ICC(dados_caminhada_2_semanas, missing=TRUE, alpha = .05, lmer=TRUE)
icc_caminhada_2_semanas
icc_moderada_2_semanas <- ICC(dados_moderada_2_semanas, missing=TRUE, alpha = .05, lmer=TRUE)
icc_moderada_2_semanas
icc_vigorosa_2_semanas <- ICC(dados_vigorosa_2_semanas, missing=TRUE, alpha = .05, lmer = TRUE)
icc_vigorosa_2_semanas
``` 
\
\

Agora vamos trabalhar com o erro padrão da medida (EPM)

# EPM

vamos carregar os bancos de dados no formato long, para podermos estimar o desvio padrão de cada um dos desfechos


#### Importar bancos de dados

``` {r}
# Dados IPAQ
dados_ipaq <- read_excel("D:/Projeto_mestrado/Dissertacao/MastersDissertation/Dados/Sexto processamento/banco_dados_reestruturado_sem_outliers.xlsx")

# Dados FLEEM
dados_fleem <- read_excel("D:/Projeto_mestrado/Dissertacao/MastersDissertation/Dados/Quinto processamento/banco_dados_reestruturado.xlsx")
``` 


Precisaremos criar outros bancos de dados, somente com os dados de 2, 3 e 4 semanas

``` {r}
# IPAQ
dados_ipaq_4_semanas <- dados_ipaq[dados_ipaq$Semana >= 1 & dados_ipaq$Semana <= 4, ]
dados_ipaq_3_semanas <- dados_ipaq[dados_ipaq$Semana >= 1 & dados_ipaq$Semana <= 3, ]
dados_ipaq_2_semanas <- dados_ipaq[dados_ipaq$Semana >= 1 & dados_ipaq$Semana <= 2, ]


# FLEEM
dados_fleem_4_semanas <- dados_fleem[dados_fleem$Semana >= 1 & dados_fleem$Semana <= 4, ]
dados_fleem_3_semanas <- dados_fleem[dados_fleem$Semana >= 1 & dados_fleem$Semana <= 3, ]
dados_fleem_2_semanas <- dados_fleem[dados_fleem$Semana >= 1 & dados_fleem$Semana <= 2, ]
``` 


Agora vamos estimar os desvios padrão para cada desfecho


``` {r}
# IPAQ

# 5 semanas
dp_caminhada_5_semanas <- sd(na.omit(dados_ipaq$Caminhada_IPAQ_10))
dp_ipaq_moderada_5_semanas <- sd(na.omit(dados_ipaq$Moderada_IPAQ_10))
dp_ipaq_vigorosa_5_semanas <- sd(na.omit(dados_ipaq$Vigorosa_IPAQ_10))

# 4 Semanas
dp_caminhada_4_semanas <- sd(na.omit(dados_ipaq_4_semanas$Caminhada_IPAQ_10))
dp_ipaq_moderada_4_semanas <- sd(na.omit(dados_ipaq_4_semanas$Moderada_IPAQ_10))
dp_ipaq_vigorosa_4_semanas <- sd(na.omit(dados_ipaq_4_semanas$Vigorosa_IPAQ_10))

# 3 Semanas
dp_caminhada_3_semanas <- sd(na.omit(dados_ipaq_3_semanas$Caminhada_IPAQ_10))
dp_ipaq_moderada_3_semanas <- sd(na.omit(dados_ipaq_3_semanas$Moderada_IPAQ_10))
dp_ipaq_vigorosa_3_semanas <- sd(na.omit(dados_ipaq_3_semanas$Vigorosa_IPAQ_10))

# 2 Semanas
dp_caminhada_2_semanas <- sd(na.omit(dados_ipaq_2_semanas$Caminhada_IPAQ_10))
dp_ipaq_moderada_2_semanas <- sd(na.omit(dados_ipaq_2_semanas$Moderada_IPAQ_10))
dp_ipaq_vigorosa_2_semanas <- sd(na.omit(dados_ipaq_2_semanas$Vigorosa_IPAQ_10))


# FLEEM

# 5 Semanas
dp_leve_5_semanas <- sd(na.omit(dados_fleem$Leve_FLEEM))
dp_fleem_moderada_5_semanas <- sd(na.omit(dados_fleem$Moderada_FLEEM_10))
dp_fleem_vigorosa_5_semanas <- sd(na.omit(dados_fleem$Vigorosa_FLEEM_10))

# 4 Semanas
dp_leve_4_semanas <- sd(na.omit(dados_fleem_4_semanas$Leve_FLEEM))
dp_fleem_moderada_4_semanas <- sd(na.omit(dados_fleem_4_semanas$Moderada_FLEEM_10))
dp_fleem_vigorosa_4_semanas <- sd(na.omit(dados_fleem_4_semanas$Vigorosa_FLEEM_10))

# 3 Semanas
dp_leve_3_semanas <- sd(na.omit(dados_fleem_3_semanas$Leve_FLEEM))
dp_fleem_moderada_3_semanas <- sd(na.omit(dados_fleem_3_semanas$Moderada_FLEEM_10))
dp_fleem_vigorosa_3_semanas <- sd(na.omit(dados_fleem_3_semanas$Vigorosa_FLEEM_10))

# 2 Semanas
dp_leve_2_semanas <- sd(na.omit(dados_fleem_2_semanas$Leve_FLEEM))
dp_fleem_moderada_2_semanas <- sd(na.omit(dados_fleem_2_semanas$Moderada_FLEEM_10))
dp_fleem_vigorosa_2_semanas <- sd(na.omit(dados_fleem_2_semanas$Vigorosa_FLEEM_10))
``` 


Agora vamos estimar o erro padrão da medida para medida única e média das medidas para os dados de 2 a 5 semanas


Primeiro, vamos criar uma função para estimar o erro padrão, precisando informar o desvio padrão da medida e o ICC dela

#### Criar função para estimar o erro padrão da medida
``` {r}
calcular_erro_padrao <- function(dp, icc){
  raiz_complementar_icc <- sqrt(1-icc)
  ep <- dp*raiz_complementar_icc
  
  return(ep)
}
``` 


De início, vamos trabalhar com os dados do IPAQ. Vamos estimar e exibir os erros padrão de medida única e média para diferentes semanas
\
\

## IPAQ

``` {r}
# Caminhada 
ep_caminhada_2_semanas_MU <- calcular_erro_padrao(dp_caminhada_2_semanas, 0.53)
ep_caminhada_2_semanas_MM <- calcular_erro_padrao(dp_caminhada_2_semanas, 0.69)
ep_caminhada_3_semanas_MU <- calcular_erro_padrao(dp_caminhada_3_semanas, 0.68)
ep_caminhada_3_semanas_MM <- calcular_erro_padrao(dp_caminhada_3_semanas, 0.86)
ep_caminhada_4_semanas_MU <- calcular_erro_padrao(dp_caminhada_4_semanas, 0.75)
ep_caminhada_4_semanas_MM <- calcular_erro_padrao(dp_caminhada_4_semanas, 0.92)
ep_caminhada_5_semanas_MU <- calcular_erro_padrao(dp_caminhada_5_semanas, 0.72)
ep_caminhada_5_semanas_MM <- calcular_erro_padrao(dp_caminhada_5_semanas, 0.93)

# exibir
ep_caminhada_2_semanas_MU # MU = medida unica
ep_caminhada_2_semanas_MM # MM = medida media
ep_caminhada_3_semanas_MU
ep_caminhada_3_semanas_MM
ep_caminhada_4_semanas_MU
ep_caminhada_4_semanas_MM
ep_caminhada_5_semanas_MU
ep_caminhada_5_semanas_MM



# Moderada
ep_ipaq_moderada_2_semanas_MU <- calcular_erro_padrao(dp_ipaq_moderada_2_semanas, 0.82)
ep_ipaq_moderada_2_semanas_MM <- calcular_erro_padrao(dp_ipaq_moderada_2_semanas, 0.90)
ep_ipaq_moderada_3_semanas_MU <- calcular_erro_padrao(dp_ipaq_moderada_3_semanas, 0.68)
ep_ipaq_moderada_3_semanas_MM <- calcular_erro_padrao(dp_ipaq_moderada_3_semanas, 0.86)
ep_ipaq_moderada_4_semanas_MU <- calcular_erro_padrao(dp_ipaq_moderada_4_semanas, 0.75)
ep_ipaq_moderada_4_semanas_MM <- calcular_erro_padrao(dp_ipaq_moderada_4_semanas, 0.92)
ep_ipaq_moderada_5_semanas_MU <- calcular_erro_padrao(dp_ipaq_moderada_5_semanas, 0.72)
ep_ipaq_moderada_5_semanas_MM <- calcular_erro_padrao(dp_ipaq_moderada_5_semanas, 0.93)

#exibir
ep_ipaq_moderada_2_semanas_MU
ep_ipaq_moderada_2_semanas_MM
ep_ipaq_moderada_3_semanas_MU
ep_ipaq_moderada_3_semanas_MM
ep_ipaq_moderada_4_semanas_MU
ep_ipaq_moderada_4_semanas_MM
ep_ipaq_moderada_5_semanas_MU
ep_ipaq_moderada_5_semanas_MM



# Vigorosa
ep_ipaq_vigorosa_2_semanas_MU <- calcular_erro_padrao(dp_ipaq_vigorosa_2_semanas, 0.76)
ep_ipaq_vigorosa_2_semanas_MM <- calcular_erro_padrao(dp_ipaq_vigorosa_2_semanas, 0.86)
ep_ipaq_vigorosa_3_semanas_MU <- calcular_erro_padrao(dp_ipaq_vigorosa_3_semanas, 0.70)
ep_ipaq_vigorosa_3_semanas_MM <- calcular_erro_padrao(dp_ipaq_vigorosa_3_semanas, 0.87)
ep_ipaq_vigorosa_4_semanas_MU <- calcular_erro_padrao(dp_ipaq_vigorosa_4_semanas, 0.71)
ep_ipaq_vigorosa_4_semanas_MM <- calcular_erro_padrao(dp_ipaq_vigorosa_4_semanas, 0.91)
ep_ipaq_vigorosa_5_semanas_MU <- calcular_erro_padrao(dp_ipaq_vigorosa_5_semanas, 0.73)
ep_ipaq_vigorosa_5_semanas_MM <- calcular_erro_padrao(dp_ipaq_vigorosa_5_semanas, 0.93)

# exibir
ep_ipaq_vigorosa_2_semanas_MU
ep_ipaq_vigorosa_2_semanas_MM
ep_ipaq_vigorosa_3_semanas_MU
ep_ipaq_vigorosa_3_semanas_MM
ep_ipaq_vigorosa_4_semanas_MU
ep_ipaq_vigorosa_4_semanas_MM
ep_ipaq_vigorosa_5_semanas_MU
ep_ipaq_vigorosa_5_semanas_MM

``` 
\
\

## Fleem System
``` {r}
# Intensidade leve
ep_fleem_leve_2_semanas_MU <- calcular_erro_padrao(dp_leve_2_semanas, 0.73)
ep_fleem_leve_2_semanas_MM <- calcular_erro_padrao(dp_leve_2_semanas, 0.84)
ep_fleem_leve_3_semanas_MU <- calcular_erro_padrao(dp_leve_3_semanas, 0.75)
ep_fleem_leve_3_semanas_MM <- calcular_erro_padrao(dp_leve_3_semanas, 0.90)
ep_fleem_leve_4_semanas_MU <- calcular_erro_padrao(dp_leve_4_semanas, 0.74)
ep_fleem_leve_4_semanas_MM <- calcular_erro_padrao(dp_leve_4_semanas, 0.92)
ep_fleem_leve_5_semanas_MU <- calcular_erro_padrao(dp_leve_5_semanas, 0.75)
ep_fleem_leve_5_semanas_MM <- calcular_erro_padrao(dp_leve_5_semanas, 0.94)

#exibir
ep_fleem_leve_2_semanas_MU
ep_fleem_leve_2_semanas_MM
ep_fleem_leve_3_semanas_MU
ep_fleem_leve_3_semanas_MM
ep_fleem_leve_4_semanas_MU
ep_fleem_leve_4_semanas_MM
ep_fleem_leve_5_semanas_MU
ep_fleem_leve_5_semanas_MM


# Intensidade moderada
ep_fleem_moderada_2_semanas_MU <- calcular_erro_padrao(dp_fleem_moderada_2_semanas, 0.73)
ep_fleem_moderada_2_semanas_MM <- calcular_erro_padrao(dp_fleem_moderada_2_semanas, 0.84)
ep_fleem_moderada_3_semanas_MU <- calcular_erro_padrao(dp_fleem_moderada_3_semanas, 0.70)
ep_fleem_moderada_3_semanas_MM <- calcular_erro_padrao(dp_fleem_moderada_3_semanas, 0.88)
ep_fleem_moderada_4_semanas_MU <- calcular_erro_padrao(dp_fleem_moderada_4_semanas, 0.72)
ep_fleem_moderada_4_semanas_MM <- calcular_erro_padrao(dp_fleem_moderada_4_semanas, 0.91)
ep_fleem_moderada_5_semanas_MU <- calcular_erro_padrao(dp_fleem_moderada_5_semanas, 0.72)
ep_fleem_moderada_5_semanas_MM <- calcular_erro_padrao(dp_fleem_moderada_5_semanas, 0.93)

#exibir
ep_fleem_moderada_2_semanas_MU
ep_fleem_moderada_2_semanas_MM
ep_fleem_moderada_3_semanas_MU
ep_fleem_moderada_3_semanas_MM
ep_fleem_moderada_4_semanas_MU
ep_fleem_moderada_4_semanas_MM
ep_fleem_moderada_5_semanas_MU
ep_fleem_moderada_5_semanas_MM


# Intensidade vigorosa
ep_fleem_vigorosa_2_semanas_MU <- calcular_erro_padrao(dp_fleem_vigorosa_2_semanas, 0.83)
ep_fleem_vigorosa_2_semanas_MM <- calcular_erro_padrao(dp_fleem_vigorosa_2_semanas, 0.91)
ep_fleem_vigorosa_3_semanas_MU <- calcular_erro_padrao(dp_fleem_vigorosa_3_semanas, 0.79)
ep_fleem_vigorosa_3_semanas_MM <- calcular_erro_padrao(dp_fleem_vigorosa_3_semanas, 0.92)
ep_fleem_vigorosa_4_semanas_MU <- calcular_erro_padrao(dp_fleem_vigorosa_4_semanas, 0.80)
ep_fleem_vigorosa_4_semanas_MM <- calcular_erro_padrao(dp_fleem_vigorosa_4_semanas, 0.94)
ep_fleem_vigorosa_5_semanas_MU <- calcular_erro_padrao(dp_fleem_vigorosa_5_semanas, 0.79)
ep_fleem_vigorosa_5_semanas_MM <- calcular_erro_padrao(dp_fleem_vigorosa_5_semanas, 0.95)

#exibir
ep_fleem_vigorosa_2_semanas_MU
ep_fleem_vigorosa_2_semanas_MM
ep_fleem_vigorosa_3_semanas_MU
ep_fleem_vigorosa_3_semanas_MM
ep_fleem_vigorosa_4_semanas_MU
ep_fleem_vigorosa_4_semanas_MM
ep_fleem_vigorosa_5_semanas_MU
ep_fleem_vigorosa_5_semanas_MM

```
\
\

Agora, vamos visualizar uma tabela que resume como o ICC e o EPM muda de acordo com o número de semanas de monitoramento


``` {r}
tabela_resumo_confiabilidade <- read_excel('D:/Projeto_mestrado/Dissertacao/MastersDissertation/Confiabilidade teste-reteste/tabela_confiabilidade.xlsx')

tabela_resumo_confiabilidade
```
